【裁判字號】    97,易,4009
【裁判日期】    971126
【裁判案由】    傷害
【裁判全文】
臺灣臺中地方法院刑事判決              97年度易字第4009號
公  訴  人  臺灣臺中地方法院檢察署檢察官
被      告  乙○○○○○○○ .
                    外僑居留證.
            PEYAKANG .
                    外僑居留證.
            甲○○○○○○○○.
                    外僑居留證.
上列被告等因傷害案件，經檢察官提起公訴（97年度偵字第2056
6 號），本院判決如下：
    主    文
乙○○○○○○○ ○○○○○○○、PEYAKANG PHANOMRUNG 、甲○○○○○○○○○ ○○○○○○○○○共同傷害人之身體，各處拘役肆拾日，如易科罰金，均以新
臺幣壹仟元折算壹日。
    犯罪事實
一、乙○○○○○○○ ○○○○○○○（下稱阿批旺）、PEYAKANG PHANOMRUNG
    （下稱帕容）、甲○○○○○○○○○ ○○○○○○○○○（下稱哇那功）3 人
    於民國97年7 月27日下午7 時30分許，在臺中市西屯區工業
    區○○○路38巷6 號泰籍勞工休閒中心內，因與丁○○發生
    口角爭執，阿批旺、帕容、哇那功3 人竟共同基於傷害之犯
    意聯絡，在上開地點，共同徒手毆打丁○○之臉部及胸部，
    致使丁○○受有嘴唇開放性傷口、左手中指開放性傷口、左
    膝瘀血、胸口疼痛之傷害。
二、案經丁○○訴由臺中市警察局第六分局報請臺灣臺中地方法
    檢察署檢察官偵查起訴。
    理    由
壹、程序方面
    按被告以外之人於審判外之言詞或書面陳述，除法律有規定
    者外，不得作為證據，刑事訴訟法第159 條固定有明文，惟
    被告以外之人於審判外之陳述，雖不符同法第159 條之1 至
    之4 規定，而經當事人於審判程序同意作為證據，法院審酌
    該言詞陳述或書面陳述作成時之情況，認為適當者，亦得為
    證據；又當事人、代理人或辯護人於法院調查證據時，知有
    第159 條第1 項不得為證據之情形，而未於言詞辯論終結前
    聲明異議者，視為有前項之同意，同法第159 條之5 亦定有
    明文。查本判決所引用之下列各項證據方法之證據能力，被
    告3 人及檢察官於本院審理中調查證據時，知有刑事訴訟法
    第159 條第1 項不得為證據之情形，亦未於言詞辯論終結前
    聲明異議，且本院審酌該等證據作成之客觀情況均無不當，
    並無不宜作為證據之情事，則依刑事訴訟法第159 條之5之
    規定，認均具有證據能力。
貳、實體方面
一、訊據被告阿批旺、帕容、哇那功3 人均矢口否認有前揭傷害
    之犯行，並均辯稱：是告訴人丁○○自己跌倒的，並沒有出
    手傷害告訴人云云（見本院卷第4 頁）。然查，被告阿批旺
    、帕容、哇那功3 人於前揭時、地，因與告訴人丁○○發生
    口角爭執後，被告3 人即一同出手毆打告訴人丁○○之臉部
    及胸部等情，業據證人即告訴人丁○○於警詢、偵查中證述
    綦詳，並據證人楊之儀於偵查中具結證稱：當天伊和丁○○
    一起吃飯，就看到被告3 人要拿桌上的酒，丁○○制止，被
    告3 人就徒手毆打丁○○，丁○○就倒下去，然後報警處裡
    等語屬實（見偵查卷第8 、9 頁），又告訴人受有嘴唇開放
    性傷口、左手中指開放性傷口、左膝瘀血、胸口疼痛之傷害
    ，亦臺中榮民總醫院97年7 月27日診斷證明書1 紙在卷可憑
    （見警卷第15頁），而觀諸前開診斷證明書上所載告訴人所
    受之傷勢，主要係在臉部、胸部及手部，與告訴人所述被告
    3 人毆打之部位相符，再依上開傷勢所示，亦不可能如被告
    3 人所辯係告訴人自行跌倒所肇致，且被告3 人於警詢時均
    供稱告訴人丁○○有被阿批旺不小心打傷等語（見警卷第2
    、5 、8 頁），顯見被告3 人確有共同毆打告訴人，至為灼
    然。是被告3 人前開所辯，顯均係卸飾之詞，均不足採信。
    本件事證明確，被告3人之犯行均洵堪認定，應依法論科。
二、核被告阿批旺、帕容、哇那功所為，均係犯刑法第277 條第
    1 項之傷害罪。被告3 人就上開犯行，有犯意之聯絡及行為
    之分擔，均為共同正犯。爰審酌被告3 人僅因發生口角爭執
    即率爾共同毆傷告訴人，對於社會秩序有不良之影響，惡性
    非輕，且犯後均否認犯行，不知省悟，迄今未與告訴人達成
    和解，賠償告訴人所受損害，及告訴人所受之傷勢等一切情
    狀，分別量處如主文所示之刑，並斟酌本件犯罪情節、被告
    3 人之經濟狀況及智識程度等情，均諭知以新臺幣1,000 元
    折算1 日之易科罰金折算標準，以資懲儆。
據上論斷，應依刑事訴訟法第284 條之1 、第299 條第1 項前段
，刑法第28條、第277 條第1 項、第41條第1 項前段，刑法施行
法第1 條之1 ，判決如主文。
本案經檢察官丙○○到庭執行職務。
中    華    民    國    97    年    11    月    26    日
                  刑事第十庭    法  官  陳玉聰
以上正本證明與原本無異。
如不服本判決，應於收受送達後10日內向本院提出上訴書狀（應
敘述具體理由並附繕本）。
上訴書狀如未敘述理由，應於上訴期間屆滿後20日內補提理由書
於本院。
                                書記官  吳彩華
中    華    民    國    97    年    11    月    26    日
附錄本判決論罪科刑之法條：
刑法第277條第1項
傷害人之身體或健康者，處3年以下有期徒刑、拘役或1千元以下
罰金。


司法院資訊處製作；財團法人民間司法改革基金會備份。
